---
title: "Implementando ICs"
author: "Nazareno"
output:
  html_document:
    theme: readable
    df_print: paged
    toc: yes
  html_notebook:
    fig_width: 7
    theme: readable
    toc: yes
    toc_float: yes
---

```{r setup, include=FALSE, message=FALSE}
knitr::opts_chunk$set(echo = TRUE)
library(tidyverse)
theme_set(theme_bw())
```

## Os dados

```{r}
set.seed(12345)

lastfm = read_csv(here::here("data/experimento-lastfm.csv"), 
                  col_types = cols(.default = col_double(), 
                                   user = col_character()))

lastfm = lastfm %>% 
  sample_n(300) %>% 
  select(news, old, mediana_pop)

glimpse(lastfm)
```

```{r}
lastfm %>% 
    ggplot(aes(x = news)) +
    geom_histogram(binwidth = 3)

lastfm %>% 
    ggplot(aes(x = old)) +
    geom_histogram(binwidth = 5)
```

```{r}
lastfm <- lastfm %>%
    mutate(prop = news/(news + old))

glimpse(lastfm)

theta_c = lastfm %>%  
  pull(prop) %>% 
  mean() # theta: média calculada com todos os dados

theta_c
```

## BootStrap

```{r}
repeticoes = 4000 # pelo menos 2000, mas mais não faz mal.

um_bootstrap <- function(x){
  prop = x %>% pull(prop)
  boot_x <- sample(prop,           # amostre dos dados
                   size = NROW(prop), # tamanho igual ao recebido
                   replace = TRUE) # aqui é o bootstrap
  return(mean(boot_x))
}

set.seed(1212)

# A REAMOSTRAGEM
reamostragens = tibble(i = 1:repeticoes) %>% 
  mutate(theta_c_s = map_dbl(i, ~ um_bootstrap(lastfm)))

reamostragens
```


```{r}
reamostragens %>%
  ggplot(aes(x = theta_c_s)) +
  geom_histogram(binwidth = .01,
                 colour = "darkorange",
                 fill = "white")

reamostragens %>%
  ggplot(aes(x = theta_c_s - theta_c)) +
  geom_histogram(binwidth = .01,
                 colour = "darkblue",
                 fill = "white")
```


## Calculando o IC

```{r}
intervalo = reamostragens %>% 
  mutate(erro = theta_c_s - theta_c) %>% 
  summarise(erro_i = quantile(erro, .025), 
            erro_s = quantile(erro, .975))

intervalo
```

## Proporção de artistas novos e popularidade

Utilizaremos ICs para estimar duas métricas sobre os usuários do LastFM em geral durante um período de 6 meses. Em ambos os casos faremos isso a partir de uma amostra de 300 usuários. As duas métricas são: 

1. Qual a proporção de novos artistas em geral escutada por usuários?
2. Para os usuários que gostam de música muito pop (mediana_pop > 5), qual a correlação entre a popularidade mediana dos artistas escutado e a proporção dos artistas escutados que eram novos. 

Crie intervalos com 95% de confiança.