---
title: "Implementando ICs"
author: "Nazareno"
output:
  html_document:
    theme: readable
    df_print: paged
    toc: yes
  html_notebook:
    fig_width: 7
    theme: readable
    toc: yes
    toc_float: yes
---

```{r setup, include=FALSE, message=FALSE}
knitr::opts_chunk$set(echo = TRUE)
library(tidyverse)
library(boot)
library(broom)
theme_set(theme_bw())
```

## Os dados

```{r}
set.seed(12345)

lastfm = read_csv(here::here("data/experimento-lastfm.csv"), 
                  col_types = cols(.default = col_double(), 
                                   user = col_character()))

lastfm = lastfm %>% 
  sample_n(300) %>% 
  select(news, old, mediana_pop)

glimpse(lastfm)
```

## Proporção de artistas novos e popularidade

Utilizaremos ICs para estimar duas métricas sobre os usuários do LastFM em geral durante um período de 6 meses. Em ambos os casos faremos isso a partir de uma amostra de 300 usuários. As duas métricas são: 

##1. Qual a proporção de novos artistas em geral escutada por usuários?

```{r}
lastfm %>% 
    ggplot(aes(x = news)) +
    geom_histogram(binwidth = 3) +
    labs(x = "Novos artistas",
         y = "Contagem")

lastfm %>% 
    ggplot(aes(x = old)) +
    geom_histogram(binwidth = 5) + 
    labs(x = "Artistas já ouvidos",
         y = "Contagem")
```

```{r}
lastfm <- lastfm %>%
    mutate(prop = news/(news + old))

glimpse(lastfm)

theta_c = lastfm %>%  
  pull(prop) %>% 
  mean() # theta: média calculada com todos os dados

theta_c
```

## BootStrap

```{r}
repeticoes = 4000 # pelo menos 2000, mas mais não faz mal.

um_bootstrap <- function(x){
  prop = x %>% pull(prop)
  boot_x <- sample(prop,           # amostre dos dados
                   size = NROW(prop), # tamanho igual ao recebido
                   replace = TRUE) # aqui é o bootstrap
  return(mean(boot_x))
}

set.seed(1212)

# A REAMOSTRAGEM
reamostragens = tibble(i = 1:repeticoes) %>% 
  mutate(theta_c_s = map_dbl(i, ~ um_bootstrap(lastfm)))

reamostragens
```


```{r}
reamostragens %>%
  ggplot(aes(x = theta_c_s)) +
  geom_histogram(binwidth = .01,
                 colour = "darkorange",
                 fill = "white")

reamostragens %>%
  ggplot(aes(x = theta_c_s - theta_c)) +
  geom_histogram(binwidth = .01,
                 colour = "darkblue",
                 fill = "white")
```


## Calculando o IC

```{r}
intervalo = reamostragens %>% 
  mutate(erro = theta_c_s - theta_c) %>% 
  summarise(erro_i = quantile(erro, .025), 
            erro_s = quantile(erro, .975))

intervalo
```


```{r}
intervalo = intervalo %>% 
  mutate(valor_i = theta_c + erro_i, 
         valor_s = theta_c + erro_s)

intervalo
```

```{r}
ggplot() +
  geom_rect(
    data = intervalo,
    aes(xmin = valor_i, xmax = valor_s),
    ymin = -Inf,
    ymax = Inf,
    fill = "gold",
    alpha = .25
  ) +
  geom_histogram(
    data = reamostragens,
    aes(theta_c_s),
    binwidth = .005,
    fill = "white",
    colour = "darkgrey"
  ) +
  geom_vline(xintercept = theta_c,
             color = "blue",
             size = 1.2) +
  labs(title = expression("Intervalo estimado via bootstrap"))
```


É possível afirmar com **95% de confiança** que os usuários do lastfm ouviram **entre 23% e 25%** de artistas novos **em média** nos 6 meses em que o dataset foi baseado.



##2. Para os usuários que gostam de música muito pop (mediana_pop > 5), qual a correlação entre a popularidade mediana dos artistas escutado e a proporção dos artistas escutados que eram novos.

```{r}
lastfm %>% 
    filter(mediana_pop > 5) %>%
    ggplot(aes(x = mediana_pop, y = prop)) +
    geom_point()
```

Aparentemente não existe uma relação linear entre as variáveis. Assim, considerarei spearman como coeficiente a ser comparado entre a amostra e as reamostras. Daqui em diante, para evitar confusão com as variáveis da pergunta 1, chamarei theta_c de spearman_c e theta_c_s de spearman_c_s.


```{r}
correlacoes = lastfm %>%
    filter(mediana_pop > 5) %>%
    summarise(pearson = cor(mediana_pop, prop, method = "pearson"), 
            spearman = cor(mediana_pop, prop, method = "spearman"),
            kendall = cor(mediana_pop, prop, method = "kendall"))

correlacoes

spearman_c = correlacoes %>%
    pull(spearman)
spearman_c
```

```{r}

lastfm2 <- lastfm %>% filter(mediana_pop > 5)
bootstrap_dois <- function(x){
  boot_x <- sample_n(x,           # amostre dos dados
                   size = NROW(prop), # tamanho igual ao recebido
                   replace = TRUE) # aqui é o bootstrap
  spearman_c_s <- boot_x %>%
      summarise(spearman_c_s = cor(mediana_pop, prop, method = "spearman")) %>%
      pull(spearman_c_s)
  return(spearman_c_s)
}

set.seed(1212)

# A REAMOSTRAGEM
reamostragens2 = tibble(i = 1:repeticoes) %>% 
  mutate(spearman_c_s = map_dbl(i, ~ bootstrap_dois(lastfm2)))

reamostragens2
```


Calculando o erro e construindo o intervalo de confiança.

```{r}
intervalo2 = reamostragens2 %>% 
  mutate(erro = spearman_c_s - spearman_c) %>% 
  summarise(erro_i = quantile(erro, .025), 
            erro_s = quantile(erro, .975))

intervalo2 = intervalo2 %>% 
  mutate(valor_i = spearman_c + erro_i, 
         valor_s = spearman_c + erro_s)

intervalo2
```

```{r}
ggplot() +
  geom_rect(
    data = intervalo2,
    aes(xmin = valor_i, xmax = valor_s),
    ymin = -Inf,
    ymax = Inf,
    fill = "gold",
    alpha = .25
  ) +
  geom_histogram(
    data = reamostragens2,
    aes(spearman_c_s),
    binwidth = .02,
    fill = "white",
    colour = "darkgrey"
  ) +
  geom_vline(xintercept = spearman_c,
             color = "blue",
             size = 1.2) +
  labs(title = expression("Intervalo estimado via bootstrap"))
```

Observando que coeficiente de correlação da amostra está muito próximo de zero, com uma confiança de 95% podemos acreditar não é possível afirmar que existe correlação entre o fato de um usuário gostar de música pop e ouvir mais ou menos artistas novos. Se essa correlação existe ela é muito pequena para ser significativa.


